【裁判字號】    99,中簡上,531
【裁判日期】    990824
【裁判案由】    傷害
【裁判全文】
臺灣臺中地方法院刑事判決           99年度中簡上字第531號
上  訴  人  臺灣臺中地方法院檢察署檢察官
上  訴  人
即  被  告  丙○○
被      告  乙○○
上列上訴人及上訴人即被告丙○○因傷害案件，不服本院臺中簡
易庭98年度中簡字第3497號中華民國99年4 月30日第一審刑事簡
易判決（聲請簡易判決處刑案號：98年度偵字第24105、24106號
）提起上訴，本院管轄之第二審合議庭判決如下：
    主    文
上訴駁回。
乙○○緩刑貳年。
    犯罪事實及理由
一、本案經本院合議庭審理結果，認第一審刑事簡易判決認事用
    法及量刑均無不當，應予維持，均引用第一審刑事簡易判決
    書記載之事實、證據及理由（如附件）。
二、檢察官上訴意旨略以：原審未傳喚現場處理之水湳派出所警
    員，以釐清當時雙方究在屋內或門外騎樓發生推擠，有所未
    洽，另請撤銷原判決，量處被告乙○○適當之刑；上訴人即
    被告丙○○（下簡稱被告丙○○）上訴意旨略以：當天伊至
    被告乙○○住處時，係乙○○開門讓伊進去，因談及生意上
    之糾紛而發生爭執，乙○○竟動手推打伊，推打過程中被伊
    手上之鑰匙輕微劃傷，伊從頭到尾均未動手推打乙○○，請
    撤銷原判決，為伊無罪之諭知。
三、經查：
  (一)證人即現場處理之水湳派出所警員張平信於本院審理中具結
    證稱：伊經通知前往處理時，是在乙○○住處客廳，當時二
    人已沒有發生爭執，也沒有看到二人拉扯過程等語（見本院
    卷第59頁正面）；證人甲○○具結證稱：「我從樓上下來的
    時候，你們兩個已經沒有在拉扯了，但是有看到你們兩個人
    的手都有受傷流血。兩個還有在大、小聲。」等語（見本院
    卷第59頁反面），是其等均係在被告二人拉扯、推擠之後才
    至現場，均未親見被告二人肢體接觸之情形，故均無從證明
    被告二人肢體接觸之時，究係在屋內或屋外。然原審已綜合
    被告丙○○、乙○○於偵查中之供詞，本於經驗法則、論理
    法則，詳為論述二人當時係在被告乙○○住處內發生推擠等
    傷害，而非在住處門口推擠（見原審判決理由欄第2頁、第3
    頁(一)）。是檢察官上訴意旨謂原審未釐清當時雙方究在屋內
    或門外騎樓發生推擠，自無理由。
  (二)被告丙○○於原審訊問時多次供陳：被告乙○○欲將其推擠
    出屋外之際，其手持鑰匙，於格擋之時可能劃傷乙○○右手
    臂等語。原審另斟酌被告乙○○於原審以證人身分訊問時經
    具結之證詞、行政院衛生署台中醫院診斷證明書，並參酌向
    該醫院調取之被告乙○○之病例資料、受傷之照片3 張，亦
    本於經驗法則，詳為推論說明被告乙○○當天所受之傷勢，
    係被告丙○○手持車鑰匙蓄意攻擊所致，絕非二人推擠時不
    小心劃傷被告乙○○所造成（見原審判決理由欄第3 頁(二)）
    ，是被告丙○○上訴意旨謂其未故意傷害乙○○云云，亦無
    理由，應予駁回。
  (三)按刑罰之量定，固屬法院自由裁量之職權行使，但仍應審酌
    刑法第57條所列各款事由及一切情狀，為酌量輕重之標準，
    並非漫無限制；量刑輕重係屬事實審法院得依職權自由裁量
    之事項，苟已斟酌刑法第57條各款所列情狀而未逾越法定刑
    度，不得遽指為違法；且在同一犯罪事實與情節，如別無其
    他加重或減輕之原因，下級審量定之刑，亦無過重或失輕之
    不當情形，則上級審法院對下級審法院之職權行使，原則上
    應予尊重（最高法院72年臺上字第6696號、75年臺上字第70
    33號判例及85年度臺上字第2446號判決意旨參照）。次按刑
    法第277條第1項傷害罪之法定刑度為「三年以下有期徒刑、
    拘役或一千元以下罰金」，則原審依前開規定，以被告乙○
    ○、被告丙○○所為傷害犯行罪證明確，審酌刑法第57條規
    定之各款事由，適用刑事訴訟法第449條第1 項，刑法第277
    條第1項、第41條第1項前段及刑法施行法第1 條之1第1項、
    第2 項前段等規定，在法定刑度內判處被告乙○○拘役15日
    、被告丙○○拘役25日，並均諭知易科罰金之折算標準，其
    認事用法並無違誤，量刑亦屬妥適。是檢察官上訴意旨指摘
    原審未量處被告乙○○適當之刑，被告丙○○上訴意旨謂其
    行為不成立犯罪，均無理由，均應予駁回。
四、末查被告乙○○未曾因故意犯罪受有期徒刑以上刑之宣告，
    有臺灣高等法院被告前案紀錄表及臺灣臺中地方法院檢察署
    刑案資料查註紀錄表各1 份附卷可稽，其因一時失慮，致罹
    刑典，且其已與告訴人丙○○達成民事調解，並已給付告訴
    人新臺幣2萬元，有本院調解結果報告書、調解程序筆錄各1
    份在卷可稽（參見本院卷第40頁、第46頁）。本院審酌上情
    後，認為被告乙○○不僅於偵審中均認罪，嗣後並積極謀求
    與告訴人和解，顯見被告乙○○經此教訓，已得有相當之警
    惕，日後應無再犯之虞，故前開宣告之刑，以暫不執行為適
    當，爰併予宣告緩刑2年，以啟自新。
據上論斷，應依刑事訴訟法第455條之1第1項、第3 項、第373條
、第368條、第364條，刑法第74條第1項第1款，判決如主文。
中    華    民    國    99    年    8     月    24    日
                  刑事第九庭  審判長法  官  朱光國
                                    法  官  林慧英
                                    法  官  唐光義
不得上訴。
上為正本係照原本作成。
                                    書記官  黃聖心
中    華    民    國    99    年    8     月    24    日
附錄本案論罪科刑法條
中華民國刑法第277條
（普通傷害罪）
傷害人之身體或健康者，處 3 年以下有期徒刑、拘役或 1 千元
以下罰金。
犯前項之罪因而致人於死者，處無期徒刑或 7 年以上有期徒刑
；致重傷者，處 3 年以上 10 年以下有期徒刑。

司法院資訊處製作；財團法人民間司法改革基金會備份。
